# 请教陈版，关于股份支付协议中存在“员工离职即由发行人回购股份”的条款

提问人：zijun0129 时间：2021-11-10 12:33:08
请教陈版，在实务中，IPO企业与员工签订的股权转让协议中，往往存在以下两种类型的限制条款：
（ 1 ）若员工在上市前离职，则由发行人（或实控人等类似主体）按照原价（或酌情加价）收回股份；
（ 2 ）若员工在上市前出现违法犯罪、严重失职、给公司造成严重损失等情况，由发行人（或实控人等类似主体）按照原价（或酌情加价）收回股份；
我理解，对于第一种情况，不管是从业务实质来说，还是根据财政部颁发的《股份支付准则应用案例 ——以首次公开募股成功为可行权条件》的指导意见，都表明服务期限是隐含的可行权条件，应对等待期进行估计及分摊，并计入经常性损益；
但对于第二种情况，能否理解为一种惩罚性措施，不视为存在服务期限呢？如可行，请问是否有准则依据作为支撑？
上述观点，请陈版指导及指正，谢谢！

回答人：chenyiwei
可以这样理解。第二种情况，一方面是一种保护性、预防性的条款；另一方面也与员工为本企业提供服务无关，属于非可行权条件，故不影响等待期的确定。